臺灣高等法院臺中分院刑事判決　　　　　 96年度上易字第5號
上　訴　人
即　被　告　甲○○
選任辯護人　黃王裕　律師
上列上訴人因竊盜等案件，不服臺灣臺中地方法院95年度易字第
2310號中華民國95年10月25日第一審判決（起訴案號：臺灣臺中
地方法院檢察署95年度偵字第7507號），提起上訴，本院判決如
下：
    主  文
上訴駁回。
    事  實及理  由
一、本案經本院審理結果，認第一審判決認事用法及量刑均無不
    當，應予維持，並引第一審判決書記載之事實、證據及理由
    。（如附件）
二、被告上訴意旨略以：伊確有原審判決所示之毀損犯行，但無
    恐嚇乙○○及竊盜高爾夫球具行為云云。
三、本院查：
  (一)被告確有以：要讓他死等加害生命之事，恐嚇乙○○致生危
    害於其安全等情，已據證人乙○○於本院審理及檢察官偵查
    時證述明確，參酌：I本院勘驗案發現場錄影光碟結果：案
    發當日上午六時二十六分許被告對乙○○比手畫腳，經警察
    將被告拉開等情；II現場處理警員林竹傳所證：．．被告甲
    ○○態度很不好，大吼大叫，．．六點二十六分照片中拉開
    被告甲○○的人是我，因為被告甲○○很激動，為免衝突，
    才將他拉開，．．．當時我將被告甲○○拉到外面，他還一
    直碎碎唸說要給他們好看等語；III證人蔡宗昆警員所證：．
    ．被告甲○○有作勢要打人，所以才與告訴人等發生爭吵等
    情，足以佐證乙○○之證述與事實相符。
  (二)被告其他上訴理由，於原審法院審理時如何為法院所不採，
    其理由已據原審判決記載甚詳，本院仔細斟酌原審判決理由
    ，認其事實之認定、理由之採擇，於相關證據法則、經驗法
    則、論理法則並無違背。原審因而適用刑事訴訟法第二百九
    十九條第一項前段，刑法第二條第一項前段、第三百零五條
    、第三百零六條、第三百二十條第一項、第三百五十四條、
    修正前刑法第五十五條、第四十七條、第四十一條第一項前
    段、第二項、第五十一條第五款、罰金罰鍰提高標準條例第
    一條前段、修正前罰金罰鍰提高標準條例第二條，現行法規
    所定貨幣單位折算新台幣條例第二條等規定，並審酌被告素
    行不佳、所生危害、犯罪後僅坦認侵入住宅罪、毀損罪之部
    分罪愆，惟卻猶飾詞狡賴部分竊盜及恐嚇之犯行，並無悔意
    ，且犯罪後迄今仍未與告訴人姚美麗、黃欽煙、被害人乙○
    ○等人達成民事和解，取得諒解，犯後態度不佳等一切情狀
    ，分別量處如原判決主文所示之刑，並均諭知易科罰金之折
    算標準及定其應執行刑，其認事用法核無違誤，量刑亦屬允
    當，上訴意旨猶執陳詞否認犯罪，其上訴為無理由，應予駁
    回。
  (三)至被告另以告訴人黃欽煙冒用伊之名義，擔任公司股東，涉
    犯偽造文書罪嫌等情，固經台中地檢署檢察官以九十五年度
    偵字第一一四二０號起訴在案，有起訴書影本附卷可查，然
    被告不循正途維護其權益，而以本件不法行為發洩其怒氣，
    無法正當化被告上開不法行為甚明；且依被告現場錄影所示
    ，被告犯罪情節非輕，縱令參酌上開告訴人所涉偽造文書罪
    嫌對被告所造成之損害，原審之量刑亦無變更必要，併予敘
    明。
四、據上論斷，應依刑事訴訟法第三百七十三條、第三百六十八
    條，判決如主文。
本案經檢察官丙○○到庭執行職務。
中　　華　　民　　國　　96　　年　　2　　月　　 14 　日
            刑事第四庭    審判長法　官  洪  耀  宗
                                法　官  江  德  千
                                法　官  劉  登  俊
上列正本證明與原本無異。
不得上訴。
                                書記官  粘  銘  環
中　　華　　民　　國　　96　　年　　2 　　月　　14　　日
附件
臺灣臺中地方法院刑事判決　　　　　　　95年度易字第2310號
公　訴　人　臺灣臺中地方法院檢察署檢察官
被　　　告　甲○○　男54歲（民國○○年○月○日生）
 　　　　　　　　　 國民身份證統一編號：Ｚ000000000號
　　　　　　　　　　住高雄縣鳥松鄉○○村○○街109巷13號
上列被告因妨害自由等案件，經檢察官提起公訴（95年度偵字第
7507號），本院判決如下：
    主  文
甲○○毀壞他人之電腦、電腦周邊設備、電風扇、泡茶機、茶壺
、電話、紅木小古董櫃、酒類、花盆、財神爺雕塑、土地公雕塑
、神明燈、煙灰缸、文具、石雕磨藥器、門窗玻璃．．等物，足
以生損害於他人，累犯，處有期徒刑伍月，如易科罰金，以銀元
參佰元（即新臺幣玖佰元）折算壹日；又以加害生命之事，恐嚇
他人致生危害於安全，累犯，處有期徒刑月，如易科罰金，以
銀元參佰元（即新臺幣玖佰元）折算壹日；又竊盜，累犯，處有
期徒刑月，如易科罰金，以銀元參佰元（即新臺幣玖佰元）折
算壹日；應執行有期徒刑拾月，如易科罰金，以銀元參佰元（即
新臺幣玖佰元）折算壹日。
    事  實
一、甲○○素行極為不佳，前曾犯誣告、詐欺、傷害、毀損、妨
    害公務、背信、竊盜等罪，其中於民國（下同）九十三年間
    所觸犯竊盜罪，經臺灣臺北地方法院判處有期徒刑五月，如
    易科罰金，以參佰元折算壹日確定，並於九十四年五月十七
    日易科罰金執行完畢，詎仍不知悔改。甲○○前因與姚美麗
    及黃欽煙夫妻有債務糾紛，黃欽煙夫妻均拒不出面解決，致
    甲○○心生不滿。因甲○○多次撥打電話與黃欽煙聯繫，黃
    欽煙均諉稱不在家，甲○○乃於九十四年九月十八日上午五
    時二十分許駕駛自小客車至黃欽煙位於台中市○區○○路四
    三七巷五十三之三號住處，直接開車衝撞上址之鐵門而侵入
    黃欽煙之住處。甲○○進入屋內後，基於毀損之故意而持扳
    手等物毀損屋內姚美麗、黃欽煙所有之電腦、電腦周邊設備
    、電風扇、泡茶機、茶壺、電話、紅木小古董櫃、酒類、花
    盆、財神爺雕塑、土地公雕塑、神明燈、煙灰缸、文具、石
    雕磨藥器、門窗玻璃．．等物。於屋內見黃欽煙所有之高爾
    夫球具一組，竟另行起意，基於意圖為自己不法所有之犯意
    ，於同日上午五時二十九分許，竊取該組高爾夫球具。姚美
    麗於同日上午六時許至上址，並通知上址之承租人乙○○到
    場處理，經乙○○到場處理時，於同日上午六時二十六分許
    甲○○作勢要毆打乙○○，並向乙○○恐嚇稱：要讓他死等
    語，以加害生命之事，恐嚇他人致生危害於乙○○之安全。
二、案經姚美麗、黃欽煙訴請臺灣臺中地方法院檢察署檢察官偵
    查起訴。
    理  由
一、訊據被告甲○○對於上揭其駕車直接衝撞鐵門而侵入住宅及
    毀損等之犯罪事實坦承不諱，核與告訴人姚美麗、黃欽煙所
    指訴及證人乙○○、證人即原台中市警察局第三分局東區分
    駐所警員林竹傳、證人即台中市警察局第三分局警員蔡宗坤
    所證述之情節相符，並有案外人賴總敏與告訴人黃欽煙於九
    十三年八月二日所簽立之協議書、案外人賴總敏對告訴人黃
    欽煙提出詐欺等告訴而經臺灣臺中地方法院檢察署檢察官以
    九十三年度偵字第一三八九三號處分不起訴之處分書、搗毀
    明細各一份、現場錄影光碟、現場錄影光碟翻拍之相片二十
    九張及現場照片九幀等在卷足資佐證，足認被告甲○○自白
    ，核與事實相符，堪予採信，事證至臻明確，被告甲○○駕
    車直接衝撞鐵門而侵入住宅及毀損等犯行均洵堪認定。另訊
    據被告甲○○矢口否認有何前揭竊盜及恐嚇之犯行，辯稱：
    伊雖有拿取高爾夫球具，但係將球具丟在工廠內，伊並無竊
    取之意思，當時有警員在場，伊哪有辦法將球具取走，對於
    恐嚇部分，因為有警員在場，如果伊有恐嚇乙○○稱要讓乙
    ○○死，警察就會當場處理，是伊並沒有竊取高爾夫球具及
    恐嚇乙○○，並請求傳喚到場處理之警員林竹傳到庭作證，
    以證明伊沒有竊盜及恐嚇犯行云云。惟查上揭事實，業據告
    訴人姚美麗、黃欽煙指訴綦詳，及證人林竹傳警員證述稱，
    被告甲○○之車子停在告訴人姚美麗之屋內，屋內設備凌亂
    ，有被搗毀情形，．．．．被告甲○○態度很不好，大吼大
    叫，．．．．．．六點二十六分照片中拉開被告甲○○的人
    是我，因為被告甲○○很激動，為免衝突，才將他拉開，．
    ．．．當時被告甲○○有跟我說，他們不還債要給他們好看
    ，．．．．被告甲○○當時有喝酒，．．．．當時我將被告
    甲○○拉到外面，他還一直碎碎唸說要給他們好看，．．（
    見台灣台中地方法院檢察署九十五年度偵字第七五○七號卷
    第十八、十九、二十頁）；證人蔡宗昆警員亦證述稱，被告
    甲○○有將屋內設備都搗毀，．．．．．．被告甲○○有作
    勢要打人，所以才與告訴人等發生爭吵，．．．．被告甲○
    ○當時有喝酒等情（見台灣台中地方法院檢察署九十五年度
    偵字第七五○七號卷第七、八、九頁）。另證人乙○○於偵
    查中亦到庭證稱：「當時被告甲○○作勢要打我，而且說要
    讓我死，旁邊警察就將他拉開。」等語（見台灣台中地方法
    院檢察署九十五年度偵字第七五○七號卷第二十六頁）。而
    於案發當日上午六時二十六分許被告甲○○作勢要毆打被害
    人乙○○，並向乙○○恐嚇之犯行，亦有現場錄影光碟翻拍
    相片在卷可參（見台灣台中地方法院檢察署九十四年度發查
    字第二九八三號卷第二十八頁）。再經臺灣臺中地方法院檢
    察署檢察官實施勘驗現場錄影光碟內容，於案發當日上午五
    時二十九分許，被告甲○○自辦公室內拖著高爾夫球具往外
    離去（見台灣台中地方法院檢察署九十四年度發查字第二九
    八三號卷第二十頁），此亦有九十五年七月三十一日勘驗筆
    錄一份及現場錄影光碟在卷可稽，倘被告甲○○未有竊取高
    爾夫球具之犯行，何需將高爾夫球具自辦公室內拖往辦公室
    外之方向，且該組高爾夫球具目前亦不知去向。被告甲○○
    雖舉證人林竹傳為證人，惟證人林竹傳亦於本院九十五年十
    月十一日審理時，到庭具結經實施交互詰問證稱如下：「審
    判長諭知開始進行交互詰問，請被告行主詰問。（被告甲○
    ○問證人林竹傳：我離開現場時你是否有看到我有拿屋內的
    任何東西？）證人答：被告手上並沒有拿東西，但是被告車
    內是否有被害人的失竊物品，因為我們沒有查看，所以不清
    楚。（被告甲○○問證人林竹傳：當時在現場你有無聽到我
    恐嚇乙○○說要讓他死？）證人答：我並沒有聽到，因為我
    是後來才去處理的，所以被告在我去之前是否有恐嚇被害人
    乙○○我就不曉得。審判長請檢察官行反詰問。（檢察官問
    證人林竹傳：你在場時被告是否有跟乙○○說話？）證人答
    ：應該是有，因為當時被告情緒還很激動。（檢察官問證人
    林竹傳：你是否知道被告跟乙○○說何話語？）證人答：我
    不記得。（檢察官問證人林竹傳：你陳述當時被告當時很激
    動，為何如此覺得？）證人答：當時被告很凶在咆哮，至於
    被告當時說什麼已經記不清楚了。審判長請被告行覆主詰問
    。被告甲○○起稱：無。審判長諭知：交互詰問證人林竹傳
    完畢。」（見本院九十五年十月十一日審判筆錄）。是依據
    上述證人林竹傳之證詞，亦無從採為對被告甲○○有利事實
    認定之證據。是綜據上述，被告甲○○空言否認，所辯無非
    臨訟畏罪飾卸之詞，要無足採，事證已臻明確，被告甲○○
    竊盜及恐嚇等犯行亦堪予認定。
二、核被告甲○○所為，係犯刑法第三百零五條之恐嚇罪、第三
    百零六條之侵入住宅罪、第三百二十條第一項之竊盜罪、第
    三百五十四條之毀損罪。被告所犯之侵入住宅罪及毀損罪之
    二罪間，有方法結果之牽連關係，為牽連犯，應從一重之毀
    損罪處斷。被告所犯之毀損、竊盜、恐嚇三罪間，犯意各別
    ，犯罪構成要件不同，應予分論併罰。被告甲○○前曾於九
    十三年間觸犯竊盜罪，經臺灣臺北地方法院判處有期徒刑五
    月，如易科罰金，以參佰元折算壹日確定，並於九十四年五
    月十七日易科罰金執行完畢，此有台灣台中地方法院檢察署
    刑案資料查註紀錄表一份在卷可按，五年以內再犯本件有期
    徒刑以上之罪，均為累犯，均應依刑法第四十七條規定加重
    其刑。爰審酌被告甲○○犯罪之動機、目的、手段、品行極
    為不佳，詳如前述，此有台灣台中地方法院檢察署刑案資料
    查註紀錄表一份在卷可按、所生危害及犯罪後僅坦認侵入住
    宅罪、毀損罪之部分罪愆，惟卻猶飾詞狡賴部分竊盜及恐嚇
    之犯行，並無悔意，且犯罪後迄今仍未與告訴人姚美麗、黃
    欽煙、被害人乙○○等人達成民事和解，取得諒解，犯後態
    度不佳等一切情狀，分別量處如主文所示之刑，並均諭知易
    科罰金之折算標準，及定其應執行刑，以資懲儆。被告行為
    後，刑法第四十一條第一項前段有關易科罰金折算之標準，
    業經總統於九十四年二月二日公布修正，自九十五年七月一
    日施行，由「得以一元以上三元以下折算一日，易科罰金」
    ，並適用修正前罰金罰鍰提高標準條例第二條（現已刪除）
    之規定，提高為「得以新台幣一千元、二千元或三千元折算
    一日，易科罰金」，且刪除「因身體、教育、職業、家庭之
    關係或其他正當事由，執行顯有困難者」之條件，依修正施
    行後刑法第二條第一項「行為後法律有變更者，適用行為時
    之法律。但行為後之法律有利於行為人者，適用最有利於行
    為人之法律」之規定，比較修正前後刑法第四十一條第一項
    前段之規定，修正後之規定，並未較有利於被告，故本件應
    適用被告行為時即修正前刑法第四十一條第一項前段及修正
    前罰金罰鍰提高標準條例第二條之規定，諭知易科罰金之折
    算標準，即應以銀元三百元折算一日，經折算為新台幣後，
    應以新台幣九百元折算一日，併予敘明。又被告行為後，刑
    法第五十五條後段關於牽連犯「犯一罪而其方法或結果之行
    為犯他罪名者，從一重處斷」之規定，業經總統於九十四年
    二月二日公布修正予以刪除，並自九十五年七月一日施行。
    而刑法第五十五條後段關於牽連犯之規定刪除後，原規定之
    犯一罪而其方法或結果之行為犯他罪名者，除依具體情況認
    有想像競合犯之情形外，應按數罪併罰之原則論處，依修正
    施行後刑法第二條第一項「行為後法律有變更者，適用行為
    時之法律。但行為後之法律有利於行為人者，適用最有利於
    行為人之法律」之規定，比較刪除前後刑法第五十五條後段
    關於牽連犯之規定，刪除後之規定，並未較有利於被告，故
    應適用被告行為時即刪除前刑法第五十五條後段關於牽連犯
    之規定論處，亦此敘明。被告行為後刑法第四十七條「受有
    期徒刑之執行完畢，或受無期徒刑或有期徒刑一部之執行而
    赦免後，五年以內再犯有期徒刑以上之罪者，為累犯，加重
    本刑至二分之一」之規定，雖經總統於九十四年二月二日公
    布修正為「受徒刑之執行完畢，或一部之執行而赦免後，五
    年以內故意再犯有期徒刑以上之罪者，為累犯，加重本刑至
    二分之一」，且增訂第二項「第九十八條第二項關於因強制
    工作而免其刑之執行者，於受強制工作處分之執行完畢或一
    部之執行而免除後，五年以內故意再犯有期徒刑以上之罪者
    ，以累犯論」，並自九十五年七月一日施行，惟不論依修正
    前刑法第四十七條，或修正後刑法第四十七條第一項之規定
    ，對被告均構成累犯，並無有利或不利之情形，自不生新舊
    法比較之問題，依修正施行後刑法第二條第一項前段之規定
    ，應依修正前刑法第四十七條規定論以累犯，併予敘明。查
    被告行為時之刑法第五十一條第五款「宣告多數有期徒刑者
    ，於各刑中之最長期以上，各刑合併之刑期以下，定其刑期
    。但不得逾二十年」，業經總統於九十四年二月二日公布修
    正為「宣告多數有期徒刑者，於各刑中之最長期以上，各刑
    合併之刑期以下，定其刑期。但不得逾三十年」，並自九十
    五年七月一日施行，惟比較修正前後刑法第五十一條第五款
    之規定，修正後之規定，並未較有利於被告，依刑法第二條
    第一項前段規定，應適用被告行為時即修正前刑法第五十一
    條第五款之規定，定其應執行刑。
據上論斷，應依刑事訴訟法第二百九十九條第一項前段、刑法第
二條第一項前段、第三百零五條、第三百零六條、第三百二十條
第一項、第三百五十四條、修正前刑法第五十五條、第四十七條
、第四十一條第一項前段、第二項、第五十一條第五款、罰金罰
鍰提高標準條例第一條前段、修正前罰金罰鍰提高標準條例第二
條，現行法規所定貨幣單位折算新台幣條例第二條，判決如主文
。
中　　華　　民　　國　　95　　年　　10　　月　　25　　日
                  刑事第八庭    審判長法  官　朱光國
                                      法　官　洪堯讚
                                      法　官　洪俊誠
以上正本證明與原本無異。
如不服本判決，應於判決送達後十日內向本院提出上訴狀，上訴
於臺灣高等法院臺中分院(須附繕本)。
                                      書記官　蕭榮峰
中　　華　　民　　國　　95　　年　　10　　月　　25　　日
附錄論罪科刑實體法條文：
刑法第305條（恐嚇危害安全罪）：
以加害生命、身體、自由、名譽、財產之事，恐嚇他人致生危害
於安全者，處2年以下有期徒刑、拘役或3百元以下罰金。
（罰金部份業經提高10倍為3千元）
刑法第306條（侵入住居罪）：
無故侵入他人住宅、建築物或附連圍繞之土地或船艦者，處1年
以下有期徒刑、拘役或3百元以下罰金。
（罰金部份業經提高10倍為3千元）
無故隱匿其內，或受退去之要求而仍留滯者，亦同。
刑法第320條第1項（普通竊盜罪、竊佔罪）：
意圖為自己或第三人不法之所有，而竊取他人之動產者，為竊盜
罪，處5年以下有期徒刑、拘役或5百元以下罰金。
（罰金部份業經提高10倍為5千元）
刑法第354條（毀損器物罪）：
毀棄、損壞前二條以外之他人之物或致令不堪用，足以生損害於
公眾或他人者，處2年以下有期徒刑、拘役或5百元以下罰金。
（罰金部份業經提高10倍為5千元）
